臺灣屏東地方法院刑事判決　　　　　　　　　　　　　九十一年度訴字第六二八號
　　公　訴　人　臺灣屏東地方法院檢察署檢察官
　　被　　　告　丙○○
　　指定辯護人　本院公設辯護人　乙○○
右被告因違反槍砲彈藥刀械管制條例案件，經檢察官提起公訴（九十一年度偵字第四
三五六號），本院判決如左：
     主  文
丙○○未經許可，寄藏手槍，累犯，處有期徒刑伍年貳月，併科罰金新臺幣拾萬元，
罰金如易服勞役，以參佰元即新臺幣玖佰元折算壹日。扣案之制式九二貝瑞塔半自動
手槍 (槍枝管制編號0000000000)壹枝、制式子彈 (口徑９ｍｍ)貳顆，均
沒收。又以加害生命、身體之事，恐嚇他人致生危害於安全，處有期徒刑伍月，應執
行有期徒刑伍年肆月，扣案之制式九二貝瑞塔半自動手槍 (槍枝管制編號00000
00000)壹枝、制式子彈 (口徑９ｍｍ)貳顆，均沒收。
     事  實
一、丙○○前因侵占罪，經臺灣高等法院高雄分院判處有期徒刑四月，於民國八十三
    年十一月三十日執行完畢，猶不知謹言慎行，復於八十六年間，受友人柯松村 (
    業於八十九年間死亡)之託，未經許可，將柯松村交付之制式九二貝瑞塔半自動
    手槍一支 (槍枝管制編號0000000000)、制式子彈七顆，藏放在屏東
    市○○里○○街一之十號空屋內。後丙○○積欠甲○○借款，遭甲○○催討，心
    生不滿，遂另起恐嚇之犯意，於九十一年七月五日四時五十分許，持上開槍彈至
    甲○○位於屏東縣萬丹鄉○○村○○路住處，朝甲○○綁在門前之狼犬開射三槍
    致死 (毀損部份未據告訴)，再對空鳴放二槍，並對甲○○之妻李張麗敏恫嚇稱
    ：嫂子，一哥到我家向我討錢，害我被父親罵，我很不爽，叫一哥出來，我要知
    道他是叫誰去討錢，我要去找那個人等語，致李張麗敏及甲○○生心畏懼，而生
    危害於安全。嗣於九十一年七月五日十二時三十分，丙○○乃自動向警方投案，
    並帶同警方人員前往屏東市○○里○○街一之十號起出前開手槍及剩餘之二顆子
    彈。
二、案經屏東縣警察局屏東分局報請臺灣屏東地方法院檢察署檢察官偵查起訴。
     理  由
一、訊據被告丙○○對於右揭寄藏槍彈及恐嚇之犯行皆已坦認屬實，核與被害人甲○
    ○及李張麗敏指訴相符，並有扣案之手槍、子彈及遺留於甲○○住處前之空彈殼
    五顆、彈頭一顆、照片十八幀在卷可資參佐。又上開扣案之槍彈及空彈殼、彈頭
    ，經送鑑定，認手槍一枝，係義大利製ＢＥＲＥＴＴＡ廠92ＦＳ型口徑９ｍｍ制
    式半自動手槍，機械性能良好，可擊發子彈，認具殺傷力；子彈二顆，均係口徑
    ９ｍｍ制式子彈，均具殺傷力；彈殼五顆及彈頭一顆，經與送鑑槍枝試射之彈殼
    、彈頭比對結果，其紋痕特徵均合，認均係由該槍所擊發。有內政部警政署刑
    事警察局刑鑑字第○九一○一九一七一五號槍彈鑑定書一份在卷為憑，被告自白
    核與事實相符。至於被告雖另辯稱：其係主動向警方投案，並配合警方起出槍械
    及子彈，並明確供陳槍枝為柯松村所寄放，故應依槍砲彈藥刀械管制條例第十八
    條第四項規定，減輕或免除其刑云云。惟槍砲彈藥刀械管制條例第十八條第四項
    前段固規定犯本條例之罪，於偵查中或審判中自白，並供述全部槍砲、彈藥、刀
    械之來源及去向，因而查獲或因而防止重大危害治安事件之發生者，減輕或免除
    其刑。然所謂查獲，係指依其自白，查得槍砲、彈藥、刀械之前手或後手，且有
    具體之證明者而言。本件被告雖供述係已死亡之柯松村委託其保管槍、彈，然並
    未依其供述查獲任何其他案件，或因而防止重大危害治安事件之發生，是被告所
    為與減輕或免除其刑之要件不符。本件事證明確，被告犯行洵堪認定。
二、核被告寄藏槍彈行為，係犯槍砲彈藥刀械管制條例第七條第四項、第十二條第四
    項之罪。被告恐嚇他人之行為，係犯刑法第三百零五條之罪。被告以一寄藏行為
    ，同時寄藏手槍及子彈，觸犯構成要件不同之罪名，為想像競合犯，應從一重之
    未經許可無故寄藏槍砲罪論處。被告所犯上開二罪間，犯意各別，行為不同，應
    分論併罰。公訴人雖認被告所犯上開二罪間，有方法結果之牽連關係，惟按未經
    許可持有槍、彈罪，其持有之繼續為行為之繼續，至持有行為終了時均論為一罪
    ，不得割裂。若以之犯他罪，兩罪間之關係如何，端視開始持有之原因為斷，如
    早已非法持有槍彈，後另起意犯罪；或意圖犯甲罪而持有槍、彈，卻持以犯乙罪
    ，均應以數罪併罰論處，必因意圖犯某罪而持有槍、彈，後果以之犯該罪，兩罪
    間始有牽連犯之適用。最高法院八十五年度台上字第三七三四號判決可資參照。
    被告丙○○受託寄藏槍彈之時間為八十六年間，與其於九十一實施恐嚇犯行，時
    間間隔有數年之久，難認被告於寄藏行為之始，即有為恐嚇犯行之意，是公訴人
    上開所認尚有未洽。又被告前因侵占罪，經臺灣高等法院高雄分院判處有期徒刑
    四月，於八十三年十一月三十日執行完畢，有卷附被告全國前案紀錄表可按，其
    受有期徒刑之執行完畢後，五年內再寄藏槍彈，所犯為有期徒刑以上之罪，為累
    犯，依法加重其刑。爰審酌被告無故寄藏式制手槍及子彈，對社會治安造成莫大
    危害，且持之恐嚇他人，造成他人遭受極大之畏懼，惟被告犯後對其犯行均能坦
    認不諱，態度良好等情狀，分別量處如主文所示之刑，並定應執行刑，罰金刑部
    分並諭知易服勞役之折算標準。扣案之制式九二貝瑞塔半自動手槍 (槍枝管制編
    號0000000000)一枝、制式子彈 (口徑９ｍｍ)二顆，均宣告沒收。
據上論斷，應依刑事訴訟法第二百九十九條第一項前段、槍砲彈藥刀械管制條例第七
條第四項、第十二條第四項、刑法第十一條、第三百零五條、第四十七條、第五十五
條、第五十一條第五款、第四十二條第二項、第三十八條第一項第一款、罰金罰鍰提
高標準條例第一條前段、第二條、現行法規所定貨幣單位折算新台幣條例第二條，判
決如主文。
本案經檢察官陳新君到庭執行職務
中      華      民      國      九十一      年    十一月    十九    日
                                      臺灣屏東地方法院刑事第一庭
                                          法  官  包梅真
右正本證明與原本無異。
如不服本判決應於收受本判決送達後十日內向本院提出上訴書狀，其未敘述上訴理由
者，並得於提起上訴後十日內向本院補提理由書狀（均須按他造當事人之人數附繕本
 ）「切勿逕送上級法院」
                                          書記官  蔡進吉
中      華      民      國      九十一      年    十一    月    二十    日
附錄法條
槍砲彈藥刀械管制條例第七條第一項、第四項
未經許可，製造、販賣或運輸火砲、肩射武器、機關槍、衝鋒槍、卡柄槍、自動步槍
、普通步槍、馬槍、手槍或各類砲彈、炸彈、爆裂物者，處死刑、無期徒刑或七年以
上有期徒刑；處徒刑者，併科新台幣三千萬元以下罰金。
未經許可，持有、寄藏或意圖販賣而陳列第一項所列槍砲、彈藥者，處五年以上有期
徒刑，併科新台幣一千萬元以下罰金。
槍砲彈藥刀械管制條例第十二條第四項
未經許可，持有、寄藏或意圖販賣而陳列子彈者，處五年以下有期徒刑，併科新台幣
三百萬元以下罰金。
刑法第三百零五條
以加害生命、身體、自由、名譽、財產之事，恐嚇他人致生危害於安全者，處二年以
下有期徒刑、拘役或三百元以下罰金。
